# 收入分为初验和终验，最终验收总额小于初验确认收入金额，如何处理？

提问人：wx_5af15b88aa4b 时间：2019-12-12 16:08:29
陈老师及各位大神，有一个问题求助，被审计单位收入分两次确认初验和终验，初验确认收入在 2018 年已经确认，但在 2019 年度终验的时候发现甲方最终验收确认整体确认金额小于初验确认金额。导致此事项的原因是甲方对前期初验有部分调减，这个调整是调整以前年度还是确认在 2019 年当期，如果确认在 2019 年当期 2019 年度该项目就为负数。

回答人：chenyiwei
这是区分会计估计变更和前期差错的问题。主要考虑是：“甲方对前期初验有部分调减”是否为与该甲方进行交易的惯例，或者整个行业的惯例？如果是，则此前在初验确认收入时，是否可以根据以往历史经验或者行业惯例对后续很可能被核减的金额作出了合理的估计？如果依据以前年度可获得的信息应当可以合理估计核减金额，但当初暂估收入时未考虑该因素的，则属于前期差错，如影响重大的，需采用追溯重述法予以更正。反之，可作为会计估计变更调整终验当期的收入。